【裁判字號】    95,易,2073
【裁判日期】    950831
【裁判案由】    竊盜
【裁判全文】
臺灣臺中地方法院刑事判決              95年度易字第2073號
公  訴  人  臺灣臺中地方法院檢察署檢察官
被      告  甲○○
上列被告因竊盜案件，經檢察官聲請以簡易決處刑（95年度偵字
第12510號），本院豐原簡易庭認不宜逕以簡易判決處刑，移由
本院改依通常程序審理，被告於準備程序中就被訴事實為有罪之
陳述，受命法官於聽取當事人之意見後，由本院合議庭裁定改依
簡式審判程序審理，本院判決如下：
    主  文
甲○○連續竊盜，未遂，處拘役貳拾日，如易科罰金，以參佰元
（即新臺幣玖佰元）折算壹日。
    犯罪事實
一、甲○○因無業缺錢花用，竟基於意圖為自己不法所有之概括
    犯意，於民國95年5月28日凌晨2時許，利用乙○○所經營位
    於臺中縣東勢鎮○○街48號工廠沒有門鎖且晚上無人看守之
    際，侵入該工廠內，著手物色可竊取之物時，旋為該工廠之
    鄰居發現制止而未得手，又於95年6月4日（聲請簡易判決處
    刑書誤載為14日）凌晨3時30分許，再次侵入前揭無人看守
    之工廠內，著手拿取靠在牆邊之鋼筋一支（價約新臺幣十五
    元）時，因發出聲響，遭鄰居聽見查看，遂鬆手放回原位並
    就地躲藏，鄰居乃通知乙○○報警當場將之逮獲，始未得逞
    。（侵入工廠部分，乙○○均未提出告訴）
二、案經臺中縣警察局東勢分局報請臺灣臺中地方法院檢察署檢
    察官偵查後聲請以簡易判決處刑。
    理  由
一、前開犯罪事實業據被告甲○○於警詢、檢察官偵訊中及本院
    審理時坦承不諱，核與證人即被害人乙○○在本院證述之情
    節相符。並有乙○○領回該支鋼筋之保管單一紙、查獲被告
    之現場照片四張附卷可稽（參警卷第14～16頁）。本件事證
    明確，被告犯行應堪認定。
二、核被告所為，係犯刑法第320條第1項、第3項之普通竊盜未
    遂罪。又刑法於94年2月2日修正公布，並於95年7月1日生
    效施行，修正前刑法第26條前段規定：「未遂犯之處罰，得
    按既遂犯之刑減輕之」，修正後刑法第25條第2項規定：「
    未遂犯之處罰，以有特別規定者為限，並得按既遂犯之刑減
    輕之」，不論依修正前刑法第26條前段，或修正後刑法第25
    條第2項規定，本件均得因未遂犯而減輕其刑，對被告而言
    並無有利或不利之情形，自不生新舊法比較之問題，應逕依
    修正前之刑法第26條前段減輕其刑。修正前之刑法第56條
    連續犯規定已於修正中被刪除，此刪除雖非犯罪構成要件之
    變更，但顯已影響行為人刑罰之法律效果，自屬法律有變更
    ，新舊法比較結果，新法並未較有利於行為人，依刑法第2
    條第1項前段規定，仍應適用較有利於行為人之行為時法即
    舊法論以連續犯。被告二次犯行，時間緊接，方法相同，觸
    犯構成要件相同之罪名，顯係基於概括犯意為之，應依連續
    犯規定論以一罪，並加重其刑。以上刑之加減，應先加後
    減之。刑法第320條第1項竊盜罪，法定刑得科五百元以下
    罰金，依修正後刑法施行法增訂第1條之1：「94年1月7日刑
    法修正施行後，刑法分則編所定罰金之貨幣單位為新臺幣，
    94 年1月7日刑法修正時，刑法分則編未修正之條文定有罰
    金者，自94年1月7日刑法修正施行後，就其所定數額提高為
    三十倍，但72年6月26日至94年1月7日新增或修正之條文，
    就其所定數額提高為三倍。」，及刑法第33條第5款修正為
    ：「主刑之種類如下：五、罰金：新臺幣一千以上，以百元
    計算之」等規定觀之，依修正後之法律，刑法第320條第1項
    竊盜罪所得科處之罰金刑最高為新臺幣一萬五千元，最低為
    新臺幣一千元，然依被告行為時之刑罰法律，即罰金罰鍰提
    高標準條例第1條前段規定之提高倍數十倍及修正前刑法第
    33條第5款規定之罰金最低額一元計算，則刑法第320條第1
    項之竊盜罪所得科處之罰金最高為銀元五千元，最低額為銀
    元十元，若換算為新臺幣，最高額與新法同為新臺幣一萬五
    千元，最低額則僅為新臺幣三十元。比較上述修正前、後之
    刑罰法律，應以修正前之刑法第33條第5款之規定較有利於
    被告。爰審酌被告犯後坦認所為態度良好，頗具悔意，兩次
    行竊均無所得且情節亦輕等一切情狀，量處如主文所示之刑
    。再修正前之刑法第41條第1項前段規定：「犯最重本刑為
    五年以下有期徒刑以下之刑之罪，而受六個月以下有期徒刑
    或拘役之宣告，因身體、教育、職業、家庭之關係或其他正
    當事由，執行顯有困難者，得以一元以上三元以下折算一日
    ，易科罰金」，被告行為時之易科罰金折算標準，修正前罰
    金罰鍰提高標準條例第2條前段（現已刪除）規定，就其原
    定數額提高為一百倍折算一日，則本件被告行為時之易科罰
    金折算標準，應以銀元三百元折算一日，經折算為新臺幣後
    ，應以新臺幣九百元折算為一日，而修正後之刑法第41條第
    1項前段規定：「犯最重本刑為五年以下有期徒刑以下之刑
    之罪，而受六個月以下有期徒刑或拘役之宣告者，得以新臺
    幣一千元、二千元或三千元折算一日，易科罰金」，比較修
    正前後之易科罰金折算標準，以修正前之規定，較有利於被
    告，依刑法第2條第1項前段，本件應依修正前刑法第41條第
    1項前段，定其易科罰金之折算標準。
據上論斷，應依刑事訴訟法第452條、第273條之1第1項、第299
條第1項前段，刑法第2條第1項前段、修正前刑法第56條、刑法
第320條第1項、第3項、修正前刑法第26條前段、修正前刑法第
41條第1項前段、修正前刑法第33條第5款，罰金罰鍰提高標準條
例第1條前段、修正前罰金罰鍰提高標準條例第2條，判決如主文
。
中      華      民      國    95   年   8   月   31   日
                               法  官  李秋娟
上為正本係照原本作成
如不服本判決，應於送達後十日內向本院提出上訴狀 （須附繕
本），上訴於臺灣高等法院臺中分院。
                               書記官  吳慕先
中      華      民      國    95   年   8   月   31   日
附錄論罪科刑法條
中華民國刑法第320條（普通竊盜罪、竊佔罪）
意圖為自己或第三人不法之所有，而竊取他人之動產者，為竊盜
罪，處五年以下有期徒刑、拘役或五百元以下罰金。
意圖為自己或第三人不法之利益，而竊佔他人之不動產者，依前
項之規定處斷。
前二項之未遂犯罰之。


司法院資訊處製作；財團法人民間司法改革基金會備份。
